【裁判字號】    95,上訴,2388
【裁判日期】    950912
【裁判案由】    毒品危害防制條例
【裁判全文】
臺灣高等法院刑事判決                95年度上訴字第2388號
上  訴  人  臺灣桃園地方法院檢察署檢察官
被      告  甲○○
                      號
選任辯護人  潘麗茹  律師
上列上訴人因被告毒品危害防制條例案件，不服臺灣桃園地方法
院93年度訴字第1632號，中華民國95年4月12日第一審判決（起
訴案號：臺灣桃園地方法院檢察署93年度偵字第8743號），提起
上訴，本院判決如下：
    主  文
上訴駁回。
    事  實
一、甲○○受綽號「阿輝」之蔣慶輝（未據起訴）之成年人委託
    ，幫忙製造減肥藥，「阿輝」並表示會給甲○○工錢，甲○
    ○應允後，明知未經核准不得擅自製造藥品，乃與綽號「阿
    輝」之蔣慶輝共同基於製造偽藥之犯意聯絡，乃於民國93年
    5月31日，夥同「阿輝」一同前往臺北縣瑞芳鎮深澳里建基
    新村14號林文卿住處，「阿輝」（起訴書誤載為「阿發」）
    向林文卿表示欲借用臺北縣瑞芳鎮深澳里建基新村13號廢棄
    空屋製造藥品，林文卿應允後，「阿輝」要求林文卿提供電
    源至前揭廢棄空屋及代為購入桶裝瓦斯乙桶，供渠等製造之
    用，林文卿乃基於幫助製造偽藥之犯意，提供位於上址廢棄
    空屋供「阿輝」、甲○○之用，並於翌日即同年6月1日向棟
    隆瓦斯行叫1桶瓦斯，棟隆瓦斯行送貨員賀明獻於同日中午1
    2時30分許送瓦斯至林文卿位於上址家中，待同年6月1日「
    阿輝」，將自備如附表一編號１至、、附表二編號８、
    １０至製造第四級毒品甲基麻黃鹼製毒工具及原料搬入前揭
    廢棄空屋，翌日（即6月2日）上午10時許「阿輝」駕車搭載
    「阿發」載運工具及原料先至上開廢棄工寮，「阿輝」並向
    林文卿要求是否可以自其住處接電線至廢棄工寮，林文卿應
    允後，即由「阿發」自林文卿住處接電線至廢棄工寮，「阿
    輝」駕車離去搭載甲○○前來，甲○○旋進入廢棄工寮屋內
    ，依照「阿輝」之指示，將上述原料進行混合加熱、溶合、
    過濾著手製造偽藥之行為，「阿發」則與林文卿在隔壁屋內
    飲酒聊天，迄同日下午14時30分許，甲○○完成上開行為並
    將過濾後之液體分裝於塑膠盒中置入冰箱降溫結晶，遂即與
    「阿發」先行離去。嗣於同日下午15時20分許，由桃園地方
    法院檢察署檢察官指揮行政院海岸巡防署海岸巡防總局北部
    地區巡防局、行政院海岸巡防署桃園機動查緝隊、臺北機動
    查緝隊、海岸巡防總局第23大隊、臺北縣警察局瑞芳分局，
    至前址逕行搜索，當場查獲林文卿正在清理現場，因上述置
    於塑膠盒之液體未達完全純化為結晶或晶體之階段因而製造
    未遂，並查扣甲○○及綽號「阿輝」所有，因犯本件所得之
    尚未結晶完成第四級毒品甲基麻黃鹼成分之潮濕結晶物7包
    （總毛重18,059.39公克、總淨重17170.73公克）、含有第
    四級毒品甲基麻黃鹼之淺褐色液體1桶（毛重17,010公克、
    淨重15,973公克）、未含毒品成分之結晶物、及供本件製造
    所用之精鹽、活性碳各1包、磅秤、空氣壓縮機、冷凍冰箱
    各1臺、噴水器、小鋁鍋、漏斗、大、小水盆、吸引瓶、瓷
    漏斗、大、小鋁鍋、紙箱、無線警鈴、快速爐、塑膠盤各1
    個、吸引瓶膠管、瓷漏斗接管、電線各乙條、湯杓、濾網、
    水杓、攪拌棍、溫度計、行動電話機（含SIM卡）各1支、礦
    泉水空瓶1瓶、酢酸空瓶3瓶、瓦斯桶1桶、安非他命大殘渣
    袋20袋、刮杓31張等物。嗣再依現場採取之指紋比對查知甲
    ○○亦涉犯前案。
二、案經行政院海岸巡防署海岸巡防總局北部地區巡防局、桃園
    機動查緝隊報告臺灣桃園地方法院檢察署檢察官偵查起訴。
    理  由
一、訊據被告甲○○受綽號「阿輝」之蔣慶輝所託，幫忙製造減
    肥藥，「阿輝」並表示會給甲○○工錢，乃於93年5月31日
    ，夥同「阿輝」一同前往林文卿位於上址住處，待同年6月2
    日「阿輝」駕車離去搭載伊前去廢棄工寮，伊旋進入廢棄工
    寮屋內，依照「阿輝」之指示，將原料進行混合加熱、溶合
    、過濾遂行之行為，迄同日下午14時30分許，完成上開行為
    並將過濾後之液體分裝於塑膠盒中置入冰箱等情不諱；並經
    證人林文卿證稱「阿輝」與被告甲○○於是於93年5月31日
    一同至伊位於上址住處，「阿輝」向伊表示借用臺北縣瑞芳
    鎮深澳里建基新村13號廢棄空屋製造藥品，伊應允後，「阿
    輝」要求伊提供電源至前揭廢棄空屋及購入桶裝瓦斯乙桶，
    供渠等製造偽藥之用，遂提供位於上址廢棄空屋供「阿輝」
    、甲○○之用，並於翌日向棟隆瓦斯行叫1桶瓦斯，棟隆瓦
    斯行送貨員許送瓦斯至伊位於上址家中，待同年6月1日「阿
    輝」，將自備製造偽藥工具及原料搬入前揭廢棄空屋，翌日
    上午10時許「阿輝」駕車搭載「阿發」載運工具及原料先至
    上開廢棄工寮，即由「阿發」自伊住處接電線至廢棄工寮，
    「阿輝」駕車離去搭載甲○○前來，甲○○旋進入廢棄工寮
    屋內，「阿發」則與伊在隔壁屋內飲酒聊天，迄同日下午14
    時30分許，甲○○即與「阿發」先行離去。嗣於同日下午15
    時20分許，為檢察官會同警方於前址逕行搜索，當場查獲林
    文卿正在清理現場，並查扣上開物品等情不諱，復有前揭事
    實內之扣案物品可證，且被告甲○○在該空屋內依一定流程
    製造扣案結晶物8包及淺褐色液體1桶，扣案如事實欄之7包
    結晶物及淺褐色液體1桶均含四級毒品甲基麻黃鹼，此有內
    政部警政署刑事警察局鑑驗通知書1份附卷可稽（見93年偵
    字第8743號偵查卷第68頁）。又第四級毒品先趨原料藥共有
    7項，主要分為製造安非他命類及LSD等二類，其中製造安非
    他命類毒品的有第1項麻黃鹼（EPHEDRINE）、第5項甲基麻
    黃鹼（METHYLEPHEDRINE）、第６項去甲麻黃鹼（PHENYLPRO
    PANOLAMINE、NOREPHEDRINE）及第７項假麻黃鹼（PSEUDOEP
    HEDRINE）等4種。本件查扣的毒品先趨物為甲基麻黃鹼。甲
    基麻黃鹼為原料藥，可製造第二級第114項N-N-二甲基安非
    他命。一般來說，甲基麻黃鹼不太可能用於製造第二級第12
    項安非他命及第二級第89項甲基安非他命。惟N-N-二甲基安
    非他命和安非他命同樣為中樞神經興奮劑。而國內查獲之工
    廠大多係以麻黃素為原料藥合成甲基安非他命，甲基安非他
    命之製造過程為：鹵化反應步驟：鹽酸麻黃素（前段原料
    ）經溶劑（如丙酮、乙醚等）浸溶後，再加亞硫醯二氯經攪
    拌器攪拌，再經溶洗過濾風乾後，可製成氯假麻黃素（為前
    段主要產物）。氫化反應步驟：氯假麻黃素（中段原料）
    加入催化劑（如氯化鈀，俗稱鈀金及硫酸鋇等）與緩衝液（
    如醋酸鈉加醋酸等）後，置於壓力攪拌桶內，通入氫氣進行
    氫化反應，即可將氯假麻黃素轉化為甲基安非他命，俟反應
    完成後再經側孔燒瓶過濾後，並以氫氧化納調酸鹼值，即可
    製得含有甲基安非他命毒品成分之鹵水（即黑色水溶液，俗
    稱黑水或黑油，為中段主要產物）。純化再結晶步驟：甲
    基安非他命鹵水經加熱設備熬煮，再加入食鹽後，置於冰箱
    （或冷凍櫃）低溫冷凍，甲基安非他命結晶會漸漸生成，將
    生成之結晶物簡單予以脫水風乾，即可製得甲基安非他命結
    晶，此有法務部調查局94年5月12日調科壹字00000000000號
    函在卷可按。是被告甲○○在上開廢棄工寮以「阿輝」搬至
    現場之原料及設備，實際上並無法製造第二級毒品安非他命
    、甲基安非他命。公訴人指被告甲○○等人製造第二級毒品
    安非他命，及被告甲○○離去後，「阿發」先行離去，原擬
    於4至6小時後再返回現場進行第2次加工以完成第二級毒品
    安非他命毒品製造等，尚與事實不符。是本件被告甲○○在
    上開廢棄工寮以「阿輝」搬至現場之原料及設備，不能製造
    第二級毒品安非他命、甲基安非他命。再本件就相關卷證函
    請法務部調查局查明臺灣地區較常見安非他命之製造過程，
    係由PROPANOLAMINE（PPA）為原料，經一系列鹵化、氫化、
    純化等反應而得，而較常見二甲基安非他命之製造過程，則
    係由甲基麻黃鹼為原料，經一系列鹵化、氫化、純化等反應
    而得。經檢視海岸巡防署桃園機動查緝隊扣押物品目錄表、
    憲兵司令部刑事鑑識中心鑑驗通知書、刑事警察局鑑驗通知
    書等影本，本件僅發現甲基麻黃鹼原料藥，並未發現鹵化、
    氫化等製造階段所須之設備及相關化學試劑，故依扣案之器
    具與原料並不足以構成製造二甲基安非他命鹵化、氫化階段
    之基本要件；而本件雖有查扣精鹽、活性碳、冰箱等純化階
    段所須之化學試劑與設備，惟因未發現預期之成品二甲基安
    非他命或製造過程中應得之中間產物，故亦不足以構成製造
    二甲基安非他命純化階段之基本要件。另因未發現PROPANOL
    AMINE（PPA）、麻黃素等原料，故本件與安非他命及甲基安
    非他命之製造並無關聯等語，此有法務部調查局94年7月25
    日調科壹字第09400345810號函在卷可按。鑑定證人即法務
    部調查局第六處擔任毒品檢驗工作之闕山仲於原審審判時證
    稱本件在現場所查獲的器具、甲基麻黃鹼，就專業來判斷，
    這些物品、原料，因為缺少純化階段的起始物，就是二甲基
    安非他命，認為本案與製造二甲基安非他命無法作明確的連
    結等語（見原審94年9月20日審判筆錄）。另鑑定證人即憲
    兵司令部刑事鑑定中心從事毒品鑑定人員柳如宗於原審審判
    時證稱經過被告純化過的甲基麻黃鹼結晶，可以再經過鹵化
    、氫化、純化的步驟，而製造出第二級毒品二甲基安非他命
    ，但如果本件本來是溶於水的甲基麻黃鹼，是不可能進行製
    造二甲基安非他命，因為鹵化所需要的二氯亞硫醯碰到水會
    被破壞掉，所以一定要在比較沒有水的狀態下，才能進行鹵
    化，本件查扣之證物中沒有製造二甲基安非他命鹵化、氫化
    過程中的設備原料等語（見原審95年3月7日審判筆錄）。是
    被告甲○○在上開廢棄工寮以「阿輝」搬至現場之原料及設
    備，亦不能製造第二級毒品二甲基安非他命。又鑑定證人闕
    山仲於原審審判時證稱依照本件查扣的設備、試劑，就上述
    證據來看，確實只是甲基麻黃鹼自己純化過程，將不純的液
    態甲基麻黃鹼藉由純化過程得到較純呈結晶的甲基麻黃鹼等
    語（見原審94年9月20日審判筆錄）。鑑定證人柳如宗於原
    審審判時證稱：「（93偵8743號卷第21頁本案扣押物品清單
    ，現場及證物照片，被告甲○○於93年8月18日偵訊筆錄、
    93年10月1日偵訊筆錄、93年11月5日準備程序筆錄。請問就
    本案的扣案物品以及被告甲○○之供述，是否可說明被告究
    竟在從事何種工作？）從證物的鑑定結果及現場照片來做說
    明，在現場我們只看到他在做純化的過程，並沒有看到其他
    化學藥劑的存在，也沒有化學藥劑扣案，基本上可以認定被
    告是在做純化的過程，他把桶子中比較髒含有雜質的液體，
    經過加熱使溶解度提升，並使水份揮發一部分，再加入活性
    炭，可以把吸附雜質，趁熱過濾，再放到冰箱裡面結晶，這
    就是純化的過程，藉此可以得到比較高純度的晶體或結晶，
    所以被告是在從事純化甲基麻黃素（鹼）」、「（純化就物
    理現象而言是否會起什麼變化？）化學結構沒有變化，物理
    狀態可能會從液態變固體結晶」（見原審95年3月7日審判筆
    錄）等語，是被告甲○○在上開廢棄工寮以「阿輝」搬至現
    場之原料及設備，混合、加熱、冷卻、置入冰箱的過程，係
    屬第四級毒品液態之甲基麻黃鹼，純化成第四級毒品結晶之
    甲基麻黃鹼，純屬於製造第四級毒品甲基麻黃鹼的過程。又
    被告甲○○自93年8月2日主動前往行政院海岸巡防署海岸巡
    防總局北部地區巡防局桃園機動查緝隊隊部說明起至檢察官
    偵訊、原審訊問、審判時均供稱係綽號「阿輝」之蔣慶輝帶
    伊至廢棄工寮，伊真的以為是在製造減肥藥，證人林文卿早
    於93年6月2日後之同月28日供出「阿輝」聯絡電話00000000
    以供檢察官追查，此有其家中電話號碼00000000及上開0000
    0000電話申請人之資料在卷可稽（見93年度偵字第8743號偵
    查卷第77頁、第78頁），被告甲○○於93年8月18日到案後
    不久，亦供出是住在基隆市碧沙漁港附近綽號「阿舅」叫伊
    在廢棄工寮煮減肥藥等語，被告甲○○及林文卿所供出之人
    ，經追查後均為同一人，而其人確為蔣慶輝之人，而斯時被
    告甲○○及林文卿2人均遭羈押並禁止接見通信，被告甲○
    ○及林文卿2人應無串證之虞，可見被告甲○○及林文卿2人
    應非製造毒品集團之成員，否則何以會直接供出與之接洽之
    人，互核相符，可見被告甲○○稱不知道製造毒品1節，尚
    非無據。被告甲○○在上開廢棄工寮以「阿輝」搬至現場
    之原料及設備，不能製造第二級毒品安非他命、甲基安非他
    命，亦不能製造第二級毒品二甲基安非他命，被告在廢棄工
    寮以「阿輝」搬至現場之原料及設備，混合、加熱、冷卻、
    置入冰箱的過程，係屬第四級毒品液態之甲基麻黃鹼，純化
    成第四級毒品結晶之甲基麻黃鹼，純屬於製造第四級毒品甲
    基麻黃鹼的過程業如前述，而國內吸毒者常見施用之毒品為
    安非他命及甲基安非他命，實務上很少查獲施用之毒品為二
    甲基安非他命等情，業據證人闕山仲於原審審判時證述在卷
    ，顯見被告甲○○稱伊並不知道「阿輝」目的係為製造上述
    毒品之行為，僅係從液態之甲基麻黃鹼毒品，純化成結晶之
    甲基麻黃鹼毒品等語，應可採信。足徵被告甲○○並無化工
    知識，又被告甲○○為警查獲並未採集尿液送驗，不能證明
    被告有施用毒品安非他命或甲基安非他命，難認被告對於第
    二級毒品安非他命、甲基安非他命有所認識，綜合上述尚難
    遽認被告甲○○有能力製造毒品安非他命、甲基安非他命，
    從而亦難逕行推論被告甲○○主觀上要基於製造第二級毒品
    安非他命、甲基安非他命之犯意而為之。又公訴人指被告甲
    ○○離去後，「阿發」先行離去，原擬於4至6小時後再返回
    現場進行第2次加工以完成第二級毒品安非他命毒品製造等
    語，惟證人即查獲警員劉國正於原審審判時證稱該次查緝行
    動一直到翌日早上還有隊員留在現場，均未有所獲，是公訴
    人上開所指並無證據佐證，尚難遽採。再本件僅有被告甲○
    ○及林文卿等2人之供述，及如事實欄所載之物品扣案，內
    政部警政署刑事警察局鑑驗書2紙，證明扣案製毒工具噴器
    瓶、瓷漏斗上有被告甲○○指紋及扣案之7包結晶物及淺褐
    色液體1桶均含四級毒品先驅原料甲基麻黃鹼外，並無其他
    積極證據，諸如製造毒品集團成員間之通聯紀錄以及電話通
    聯之監聽譯文佐證，亦無相關間接證據足證被告甲○○及林
    文卿2人屬製造毒品集團成員，及被告主觀上對上述扣案原
    料、設備係與製造毒品有所關連或有所認識。依照罪疑則有
    利於被告認定之原則，本件尚難遽認被告甲○○主觀上係基
    於製造毒品之犯意，而被告甲○○在廢棄工寮所製造之物質
    經鑑定雖屬第四級毒品，被告甲○○「所犯」雖屬製造第四
    級毒品罪，惟主觀上「所知」則為製造偽藥罪，依所犯重於
    犯人所知者，從其所知之法理（最高法院92年臺上字第1263
    號判決意旨參照），應以「所知」且較輕之製造偽藥罪處斷
    ，本件事證明確，被告之犯行堪以認定。
二、按藥品，未經核准，擅自製造者，為偽藥，藥事法第20條第
    1款定有明文。核被告甲○○基於製造偽藥之犯意，在廢棄
    工寮屋內，將原料進行混合加熱、溶合、過濾已著手製造偽
    藥，並將過濾後之液體分裝於塑膠盒中置入冰箱降溫，惟因
    及時為警查獲而在尚未達到純化為結晶階段時中止純化程序
    而未遂，所為係犯藥事法第82條第4項、第1項之製造偽藥未
    遂罪。公訴意旨認被告甲○○所為，係犯毒品危害防制條例
    第4條第2、6項製造第2級毒品未遂罪及同條第4項製造第四
    級毒品先驅原料罪，尚有未洽，起訴法條應予變更。被告甲
    ○○就其所知製造偽藥之犯行，與綽號「阿輝」之成年男子
    蔣慶輝具犯意之聯絡及行為之分擔，為共同正犯。又被告犯
    行處於未遂階段，爰依刑法第26條前段之規定，減輕其刑。
    被告為未遂犯，不論依修正前之刑法第26條，或修正後之刑
    法第25條第2項之規定，均得減輕其刑，依刑法第2條第1項
    規定，應逕依修正前是應依刑法第26條前段之規定，按既遂
    犯之刑減輕之。又被告甲○○前未曾受有期徒刑以上刑之宣
    告，此有被告前案紀錄表1紙在卷可稽，被告係受「阿輝」
    慫恿利用，被告甲○○對其所犯係第四級毒品並無主觀上之
    認識，惡性尚非重大，且被告甲○○因本件經羈押亦有十月
    餘，其經此偵審教訓後，應知警惕，而無再犯之虞，其所宣
    告之刑，以暫不執行為適當，以勵自新。再有關緩刑宣告之
    規定，被告之行為，依其行為時之刑法第74條之規定，可為
    緩刑之宣告，惟被告行為後之95年7月1日修正公布施行之刑
    法第74條規定，被告之行為，雖亦可為緩刑之宣告，然其得
    宣告附條件之緩刑，是依刑法第2條第1項前段之規定，適用
    修正前刑法第74條之規定。又修正後之規定係以適用行為時
    法為原則，本件上訴本院後，依新法第2條第1項規定，仍應
    適用行為時法，則原判決適用行為時法即無不當，自不構成
    撤銷之事由。
三、原審以被告犯行明確，變更起訴法條適用藥事法第82條第4
    項、第1項，刑法第11條前段、第28條、第38條第1項第2款
    、第3款、（修正前）刑法第26條前段、第74條第1款之規定
    ，並審酌被告甲○○係受「阿輝」之利用，被告甲○○對其
    在廢棄工寮製造之物為第四級毒品甲基麻黃鹼並無主觀上之
    認識，犯罪動機、目的、手段、因及時為警查獲而制止上述
    毒品成為製造其他毒品之原料，所生之危害尚非鉅大及犯後
    迅即供出「阿輝」之線索以供檢察官繼續追查，被告坦承參
    與之上述行為之態度等一切情狀，認被告甲○○共同製造偽
    藥，未遂，處有期徒刑貳年，並以被告甲○○前未曾受有期
    徒刑以上刑之宣告，此有被告前案紀錄表1紙在卷可稽，被
    告受「阿輝」慫恿利用，被告甲○○對其所犯係第四級毒品
    並無主觀上之認識，被告不知情受「阿輝」之利用，惡性均
    尚非重大，其等經此偵審教訓後，應知警惕，而無再犯之虞
    ，因認對其所宣告之刑，以暫不執行為適當，爰併宣告被告
    甲○○緩刑5年，以勵自新。如附表二編號1至7所示之潮濕
    結晶之甲基麻黃鹼，均係被告甲○○依其所知製造尚未完成
    所得之物品，應依刑法第38條第1項第3款之規定諭知沒收；
    如附表一編號１至、附表二８至所示物品係共犯「阿輝
    」所有，供被告甲○○製造偽藥所用，爰均依刑法第38條第
    1 項第2款規定宣告沒收。至附表一編號所示之行動電話
    機1支（內含SIM卡0000 000000），並無積極證據證明與被
    告甲○○本件犯行有何關聯，爰不予宣告沒收等，經核於法
    並無違誤，量刑亦屬妥適，公訴人上訴以原判決量刑過輕及
    給予緩刑不當提起上訴指摘原判決不當等，惟原判決已審酌
    被告之犯罪動機、目的、手段、因及時為警查獲而制止上述
    毒品成為製造其他毒品之原料，所生之危害尚非鉅大及犯後
    迅即供出「阿輝」之線索以供檢察官繼續追查，被告坦承參
    與之上述行為之態度等一切情狀，及被告為未遂犯而處被告
    有期徒刑貳年，並以被告甲○○前未曾受有期徒刑以上刑之
    宣告，及受「阿輝」慫恿利用，惡性均尚非重大，其等經此
    偵審教訓後，應知警惕，而無再犯之虞，因認對其所宣告之
    刑，以暫不執行為適當，併宣告被告甲○○最高之緩刑5年
    ，以勵自新等，尚無不合，且被告因本案被羈押十月餘，足
    夠其警惕，當無再犯之虞，是公訴人之上訴為無理由，應予
    駁回。
據上論斷，應依刑事訴訟法第368條判決如主文。
本案經檢察官劉靜婉到庭執行職務。
中    華    民    國    95    年    9     月    12    日
                  刑事第七庭  審判長法  官  陳正雄
                                    法  官  蔡光治
                                    法  官  許宗和
以上正本證明與原本無異。
如不服本判決，應於收受送達後十日內向本院提出上訴書狀，其
未敘述上訴之理由者並得於提起上訴後十日內向本院補提理由書
（均須按他造當事人之人數附繕本）。
                                    書記官  沈秀容
中    華    民    國    95    年    9     月    20    日
附表一：
┌──┬───────┬────┬───────────┐
│編號│  名      稱  │ 數  量 │       備       考    │
├──┼───────┼────┼───────────┤
│ １ │潮濕結晶物    │  1包   │裝於精鹽袋內          │
├──┼───────┼────┼───────────┤
│ ２ │不明化學藥品  │  2包   │                      │
├──┼───────┼────┼───────────┤
│ ３ │精鹽          │  1包   │                      │
├──┼───────┼────┼───────────┤
│ ４ │活性炭        │  1包   │                      │
├──┼───────┼────┼───────────┤
│ ５ │磅秤          │  1臺   │                      │
├──┼───────┼────┼───────────┤
│ ６ │刮杓          │  31張  │                      │
├──┼───────┼────┼───────────┤
│ ７ │濾紙          │  1盒   │                      │
├──┼───────┼────┼───────────┤
│ ８ │噴水器        │  1個   │                      │
├──┼───────┼────┼───────────┤
│ ９ │小鋁鍋        │  1個   │                      │
├──┼───────┼────┼───────────┤
│ １０ │吸引瓶膠管    │  1條   │                      │
├──┼───────┼────┼───────────┤
│  │湯杓          │  1支   │                      │
├──┼───────┼────┼───────────┤
│  │漏斗          │  1個   │                      │
├──┼───────┼────┼───────────┤
│  │濾網          │  1支   │                      │
├──┼───────┼────┼───────────┤
│  │水杓          │  1支   │                      │
├──┼───────┼────┼───────────┤
│  │小水盆        │  1個   │                      │
├──┼───────┼────┼───────────┤
│  │瓷漏斗接管    │  1條   │                      │
├──┼───────┼────┼───────────┤
│  │礦泉水空瓶    │  4瓶   │                      │
├──┼───────┼────┼───────────┤
│  │吸引瓶        │  1個   │                      │
├──┼───────┼────┼───────────┤
│  │瓷漏斗        │  1個   │                      │
├──┼───────┼────┼───────────┤
│  │空氣壓縮機    │  1臺   │                      │
├──┼───────┼────┼───────────┤
│  │大鋁鍋        │  1個   │                      │
├──┼───────┼────┼───────────┤
│  │大水盆        │  1個   │                      │
├──┼───────┼────┼───────────┤
│  │攪拌棍        │  1支   │                      │
├──┼───────┼────┼───────────┤
│  │甲基麻黃鹼殘渣│  20袋  │                      │
│    │袋            │        │                      │
├──┼───────┼────┼───────────┤
│  │紙箱          │  2個   │                      │
├──┼───────┼────┼───────────┤
│  │無線警鈴      │  1個   │                      │
├──┼───────┼────┼───────────┤
│  │酢酸空瓶      │  3瓶   │                      │
├──┼───────┼────┼───────────┤
│  │瓦斯桶        │  1桶   │                      │
├──┼───────┼────┼───────────┤
│  │快速爐        │  1個   │                      │
├──┼───────┼────┼───────────┤
│  │行動電話機    │  1支   │內含SIM卡，0000000000 │
└──┴───────┴────┴───────────┘
 附表二：
┌──┬───────┬─────┬──────────┐
│編號│  名    稱    │  數  量  │    備       考     │
├──┼───────┼─────┼──────────┤
│ １ │甲基麻黃鹼    │3030公克  │潮濕結晶狀          │
├──┼───────┼─────┼──────────┤
│ ２ │甲基麻黃鹼    │1995公克  │潮濕結晶狀          │
├──┼───────┼─────┼──────────┤
│ ３ │甲基麻黃鹼    │2165公克  │潮濕結晶狀          │
├──┼───────┼─────┼──────────┤
│ ４ │甲基麻黃鹼    │3420公克  │潮濕結晶狀          │
├──┼───────┼─────┼──────────┤
│ ５ │甲基麻黃鹼    │1920公克  │潮濕結晶狀          │
├──┼───────┼─────┼──────────┤
│ ６ │甲基麻黃鹼    │2140公克  │潮濕結晶狀          │
├──┼───────┼─────┼──────────┤
│ ７ │甲基麻黃鹼    │3880公克  │潮濕結晶狀（編號１至│
│    │              │          │７所示之甲基麻黃鹼經│
│    │              │          │內政部刑事警察局鑑驗│
│    │              │          │實際總毛重18059.39公│
│    │              │          │克，總淨重17170.73公│
│    │              │          │克，取0.34公克鑑驗用│
│    │              │          │罄）                │
├──┼───────┼─────┼──────────┤
│ ８ │溫度計        │1支       │                    │
├──┼───────┼─────┼──────────┤
│ ９ │液態甲基麻黃鹼│16920公克 │液態甲基麻黃鹼經內政│
│    │              │          │部刑事警察局鑑驗實際│
│    │              │          │毛重17010 公克，總淨│
│    │              │          │重15973 公克，取10公│
│    │              │          │克鑑驗用罄          │
├──┼───────┼─────┼──────────┤
│ １０ │塑膠盤        │11個      │                    │
├──┼───────┼─────┼──────────┤
│  │冷凍冰箱      │1臺       │                    │
├──┼───────┼─────┼──────────┤
│  │電線          │1條       │                    │
└──┴───────┴─────┴──────────┘


司法院資訊處製作；財團法人民間司法改革基金會備份。
